Inventaris van het archief van de Directie Arbeidsomstandigheden en taakvoorgangers en -opvolgers van het Ministerie van Sociale Zaken en Werkgelegenheid, (1979) 1995-2004
Nationaal Archief, Den Haag
- Directie Arbeidsomstandigheden, 2
  - Taakuitvoering, 2.2
    - Algemeen, 2.2.1
      - Wet- en regelgeving, 2.2.1.4
        - Het voorbereiden en vaststellen van wijzigingen in het Arbobesluit, 1995-2001; 200-204; 3 pakken en 2 omslagen
          - 1995 feb. - aug., 200; pak
          - 1995 okt., 201; pak
          - 1996-1998, 202; omslag
          - 1998-1999, 203; omslag
          - 2000-2001, 204; pak
        - Het toetsen van wetgeving op het terrein van de arbeidsomstandigheden, 1997; 205; pak
        - Het toetsen van de invloed op het terrein van de arbeidsomstandigheden van diverse wijzigingen van besluiten op andere beleidsterreinen, 1998-1999; 206; pak
        - Het tot stand komen van de wijziging van de Arbeidsomstandighedenwet 1998 met name het Handhavingsbeleid en de tarieflijst boetenormbedragen bestuurlijke boetes, 1998-1999; 207; pak
        - Het voorbereiden van nieuwe wetgeving inzake arbeidsomstandigheden, onder meer introductie van de wetgevingstoets en de inventarisatie van wetgevingsvoornemens, 1998-1999; 208; omslag
        - Het informeren en adviseren van de minister en de staatssecretaris over aanpassingen van de Arbowetgeving en Arbowet, 1998-2001; 209-211; 3 pakken
          - 1998-1999, 209; pak
          - 2000 jan. - mei, 210; pak
          - 2000 juni - dec., 211; pak
        - Het accorderen van de geactualiseerde SZW-wetgevingsprogramma's, 2000-2001; 212; omslag
        - Het voorbereiden, wijzigen of herzien van wet- en regelgeving, onder meer de Warenwet en de Regeling Tegemoetkoming Asbestslachtoffers, 2000-2001; 213; pak
    - Internationaal, 2.2.2
      - Het verstrekken van inlichtingen aan buitenlandse instanties ten aanzien van arbeidsomstandigheden, 1995-1997; 214; pak
      - Het verstrekken/ontvangen van inlichtingen aan en van derden met betrekking tot zaken van de Europese Gemeenschap, 1995-1997; 215; pak
      - Het voorstellen van de wijziging in de bemensing van het Raadgevend Comité voor de Veiligheid, de Hygiëne en de Gezondheidsbescherming op de Arbeidsplaats, alsmede de benoeming door de Raad van de Europese Unie, 1995-1997; 216; pak
      - Het voeren van overleg en correspondentie over het bekrachtigen van verdragen en aanbevelingen van de Internationale Arbeidsorganisatie (IAO) ofwel de International Labour Office (ILO), 1995-1999; 217-218; 2 pakken
        - 1995-1997, 217; pak
        - 1998-1999, 218; pak
      - Het vaststellen van de referenties van diverse geharmoniseerde Europese normen in het kader van Europese richtlijnen, overeenkomstig artikel 2 van de Mandateringsregeling in verband met het aanwijzen en publiceren in de Staatscourant van de referenties van geharmoniseerde Europese normen, 1996-1997; 219; omslag
      - Het notificeren van nieuwe nationale wetgeving op het gebied van arbeidsomstandigheden aan de Europese Gemeenschap (EG), 1998-1999; 220; omslag
      - Het voorbereiden van, deelnemen aan en het rapporteren over vergaderingen van overleg- en bestuursorganen van internationale organisaties omtrent arbeidsomstandighedenaangelegenheden, 1998-1999; 221-222; 2 pakken
        - 1998, 221; pak
        - 1999, 222; pak
      - Het verlenen van medewerking aan de rapportages over de tenuitvoerlegging van Europese Economische Gemeenschap (EEG)-richtlijnen, alsmede artikelen van het Europees Sociaal Handvest (ESH) en het Aanvullend Protocol ESH, 1999-2001; 223; pak
      - Het voorbereiden, deelnemen aan en rapporteren over vergaderingen van de Europese Commissie, 2000-2001; 224; pak
      - Het rapporteren over de implementatie van diverse Europese Gemeenschap (EG)-richtlijnen, 2000-2002; 225; omslag
    - Arbo-infrastructuur, 2.2.3
      Nota bene: Het geheel van basisvoorzieningen en netwerken bedoeld ter verzorging van de infrastructuur van de arbeidsomstandigheden bij bedrijven en instellingen
      - Beleidsontwikkeling en -vaststelling, 2.2.3.1
        - Het geven van commentaar op het concept-convenant voor de verbetering van de arbeidsomstandigheden in de grafische sector (Arboconvenant Grafische Industrie), 1995-1996; 226; omslag
        - Het verstrekken van inlichtingen ten behoeve van de planning beleidsinformatieprojecten 1996 (bewindsliedenoverleg, monitoring, relatiemanagement, inzet instrumenten), 1995-1997; 227; omslag
        - Het verzamelen van de resultaten van overleggen inzake de samenwerking met adviserende organisaties, 1995-1997; 228; pak
        - Het voeren van overleg over de stand van zaken rondom de taken, structuur, verantwoordelijkheden en aansluiting van arbodiensten, 1995-1997; 229-231; 3 pakken
          - 1995, 229; pak
          - 1996 jan. - juli, 230; pak
          - 1996 aug. - 1997, 231; pak
        - Het voorbereiden van de totstandkoming van de Sociale Nota van het Ministerie van Sociale Zaken en Werkgelegenheid, 1995-1997; 232-233; 2 omslagen
          - 1996 en 1997 1995-1996, 232; omslag
          - 1998 1997, 233; omslag
        - Verslag van het overleg met de Commissie van Overleg Sectorraden (COS) en Overleg Commissie Verkenningen (OCV) over arbeid, gezondheid en sociale zekerheid, 1996; 234; omslag
        - Het geven van een visie op het advies van de Sociaal Economische Raad over de nota Tweedelijns kennisinfrastructuur op het terrein van arbeidsomstandigheden, 1997; 235; omslag
        - Het informeren van de Tweede Kamer over het beperken van de ArbeidsVeiligheidsRapport-Regeling (AVR), 1997; 236; omslag
        - Het informeren van de staatssecretaris, alsmede het voeren van overleg met diverse instanties inzake de verzelfstandiging van de certificering van arbodiensten, 1997-1998; 237; pak
        - Het stellen van nadere regels aangaande arbeidsveiligheidsrapporten en voorzieningen gericht op het voorkomen van bedrijfsrampen, 1998; 238; omslag
        - Het stellen van regels met betrekking tot de vereiste deskundigheid en ervaring van personeel in de arbodienst, alsmede het beoordelen van de deskundigheidseisen van werknemers, 1998; 239; pak
        - Het behandelen van aanvragen voor een vergunning in het kader van de Kernenergiewet, 1998-1999; 240; pak
        - Het stellen van nadere regels aangaande de maatvoering van werkgevers inzake risico-inventarisatie en -evaluatie (ri&e), 1998-1999; 241; pak
        - Het voorbereiden van het overleg met, alsmede het informeren van de Staten-Generaal, voor zover het arbeidsomstandigheden betreft, 1998-1999; 242-243; 2 pakken
          - B - D 1998-1999, 242; pak
          - P - Z 1998-1999, 243; pak
        - Vergaderstukken van de Regiegroep Beleidsintensivering Arbo, alsmede correspondentie inzake deze beleidsintensivering, 1998-1999; 244; omslag
        - Interdepartementaal overleg met het Ministerie van Volksgezondheid, Welzijn en Sport (VWS) inzake arbeidsomstandigheden, 1998-2001; 245-247; 1 pak en 2 omslagen
          - Aanpak wachttijden in de zorgsector 1998-1999, 245; omslag
          - Aanpak Wet op de Arbeidsongeschiktheidsverzekering (WAO) (terugdringing ziekteverzuim) 1998-1999, 246; omslag
          - Rookbeleid op de werkplek 2000-2001, 247; pak
        - Het informeren van de staatssecretaris over de Tweedelijnsinfrastructuur Arbeidsomstandigheden en de Arbowet en Vrijwilligersorganisaties ter voorbereiding op het Algemeen Overleg met de Vaste Commissie voor Sociale Zaken en Werkgelegenheid van de Tweede Kamer, 2000; 248; omslag
        - Het informeren van de staatssecretaris over de verplichte aansluiting bij een arbodienst en de ruimte voor alternatieven, alsmede correspondentie inzake certificering tot deskundige, 2000-2001; 249; omslag
        - Het voeren van overleg met de Directie Internationale Zaken over diverse onderwerpen, 2000-2001; 250; pak
        - Interdepartementaal overleg met het Ministerie van Defensie over diverse onderwerpen, 2000-2001; 251; omslag
        - Interdepartementaal overleg met het Ministerie van Economische Zaken over een adviesaanvraag aan de Sociaal-Economische Raad (SER) over het arbobeleid voor zelfstandigen en het kleinbedrijf, 2000-2001; 252; pak
        - Interdepartementaal overleg met het Ministerie van Volksgezondheid, Welzijn en Sport (VWS) over zorg voor arbeidsrelevante aandoeningen en verwijsfuncties van de bedrijfsarts, 2000-2001; 253; pak
        - Vergaderstukken van het Directeuren-Generaal (DG)-overleg VWS - SZW, 2000-2001; 254; pak
        - Interdepartementaal overleg met het Ministerie van Justitie over diverse onderwerpen, 2001; 255; omslag
      - Onderzoek, 2.2.3.2
        - Het rapporteren over het onderzoek naar het combineren van de zorg voor kwaliteit, arbeidsomstandigheden en milieu, de zogenaamde combizorg in het Midden- en Kleinbedrijf (RMK), 1994-1997; 256; pak
        - Het opstellen van de Voortgangsrapportage Directiebrede Projecten over het 2e tertaal 1995, zoals vermeld in het jaarplan 1995 van de Directie Arbeidsomstandigheden, 257; omslag
        - Het deelnemen aan het Project kaders en doorlichting van de zelfstandige bestuursorganen (ZBO's) van SZW, 1995-1997; 258; omslag
        - Het doen van onderzoek naar de klacht van de heer A. Taghi over de arbodienst ArboNed te Utrecht, ingediend bij de Nationale Ombudsman, 1995-1997; 259; omslag
          Openbaarheid beperkt tot 01-01-2073
        - Onderzoeken naar de kosten en baten van verzuimbeleid binnen bedrijven, het terugdringen van ziekteverzuim en het reïntegreren van gedeeltelijk arbeidsgeschikten, 1995-1997; 260-261; 1 pak en 1 omslag
          - 1995, 260; omslag
          - 1996-1997, 261; pak
        - Het verlenen van opdracht aan het Nederlands Normalisatie Instituut tot het uitvoeren van normalisatie werkzaamheden en onderzoek naar de rol van het ministerie hierin, 1995-1998; 262; omslag
        - Onderzoeken naar de arbozorg in Nederland, 1996-1997; 263; omslag
        - Nota inzake de te houden toespraak van drs. Laterveer, directeur Arbeidsomstandigheden, ter gelegenheid van de afronding van het project Arbo in het beroepsonderwijs, met bijlagen, 1997; 264; omslag
        - Het coördineren van het project Checklist Kleinste Bedrijven (het project werd voltooid met de oplevering door NIA/TNO van de Checklist Gezondheidsrisico's), 1998; 265; omslag
        - Het laten verrichten van onderzoeken die inzicht geven in de arbeidsomstandigheden, 1998; 266-267; 2 omslagen
          - Diverse onderzoeken door het NIA (Nederlands Instituut voor Arbeidsomstandigheden) / (Nederlandse Organisatie voor) Toegepast Natuurwetenschappelijk Onderzoek (TNO) 1998, 266; omslag
          - Rapportage Ziekteverzuim, Arbeidsomstandigheden, Reïntegratie en Arbeidsongeschiktheid (ZARA)-werkgeverspanel in het Nederlandse bedrijfsleven door het IVA te Tilburg en Bureau AS/tri te Leiden 1998, 267; omslag
        - Het laten verrichten van onderzoeken die inzicht geven in de arbeidsomstandigheden, 1998-1999; 268-270; 1 pak en 2 omslagen
          - Onderzoek Reproduktie Toxische Effecten bij Ziekenhuispersoneel door de Katholieke Universiteit Nijmegen 1998-1999, 268; omslag
          - Onderzoeken van de (Nederlandse Organisatie voor) Toegepast Natuurwetenschappelijk Onderzoek (TNO)-Voeding 1998-1999, 269; pak
          - Onderzoek Blootstelling aan Kwarts in de Bouwnijverheid door de Landbouwuniversiteit Wageningen 1999, 270; omslag
        - Onderzoek naar de samenwerking van en met externe instanties op het gebied van arbeidsomstandigheden (hier onder meer met de Technische Universiteit Delft), 1998-1999; 271; omslag
        - Het laten ontwikkelen van een programmavoorstel inzake het terugdringen van ziekteverzuim door ZorgOnderzoek Nederland (ZON), 1999; 272; omslag
        - Het verlenen van medewerking aan het departementaal programma De Toekomst Nu: sociaal economische scenario's, 2000-2001; 273; omslag
        - Het verlenen van medewerking aan het project Van Beleidsbegroting tot Beleidsverantwoording (VBTB), 2000-2001; 274-275; 2 pakken
          - 2000, 274; pak
          - 2001, 275; pak
        - Het voorbereiden van het oriëntatiegesprek met de Vereniging voor Ondernemers in de Modedetailhandel MITEX om een beter beeld te krijgen over contracten die worden gesloten tussen arbodiensten en bedrijven, 2000-2001; 276; omslag
      - Voorlichting en kennisontwikkeling/verwerving, 2.2.3.3
        - Het toekennen of afwijzen van de aanvraag tot certificatie van arbodiensten, alsmede de correspondentie hierover, 1994-1998; 277-278; 2 pakken
          - 1994-1995, 277; pak
          - 1996-1998, 278; pak
        - Vergaderstukken van het Interdepartementaal Bibliotheek- en Documentatieafdelingen (BIDOC)-overleg over de discussienota Naar een Nederlandse sociaal-economische bibliotheek, 1995; 279; omslag
        - Het beoordelen van Arbeidsveiligheidsrapporten, ingediend door bedrijven en de verdere ontwikkeling van deze rapporten, 1995-1996; 280; pak
        - Het voeren van overleg met de Branche Organisatie Arbodiensten (BOA) inzake het participeren van de BOA in het College voor Sociale Geneeskunde (CSG), 1995-1997; 281; omslag
        - Het voeren van overleg met het Nederlands Normalisatie Instituut (NNI), 1995-1997; 282; omslag
        - Het evalueren van de maatvoering en de ervaringen met de uitvoering van de risico-inventarisatie en -evaluatie voor ondernemingen, 1996-1998; 283-285; 2 pakken en 1 omslag
          - 1996 - 1997 jan., 283; omslag
          - 1997 feb. - sep., 284; pak
          - 1997 okt. - 1998, 285; pak
        - Het evalueren van het overleg met de horecabonden over de verplichte aansluiting van horecabedrijven bij arbodiensten, 1997; 286; omslag
        - Het voeren van overleg met de Koninklijke Nederlandsche Maatschappij tot bevordering der Geneeskunst (KNMG) en beantwoording van vragen van de minister van Volksgezondheid, Welzijn en Sport (VWS) naar aanleiding van een notitie over de onafhankelijkheid van bedrijfsartsen, 1997; 287; pak
        - Uitnodigingen, agenda's en verslagen van het overleg met de Branche Organisatie Arbodiensten (BOA), 1997-2000; 288; pak
        - Het informeren van de staatssecretaris over de tussenrapportage van de Federatie Nederlandse Vakbeweging (FNV) inzake de klachtenlijn arbodiensten, 1998; 289; omslag
        - Het ontvangen van en het leveren van een bijdrage aan het behandelen van politieke aangelegenheden via de Directie Bestuursondersteuning; hier onder meer de kabinetsformatie, kabinetswisseling en de regeringsverklaring, 1998-1999; 290; pak
        - Het informeren en adviseren van de minister en de staatssecretaris inzake het grensvlak tussen arbodienstverlening en gezondheidszorg, 1999; 291; omslag
        - Het informeren van de staatssecretaris over het te voeren overleg over de wachttijden in de zorgsector, 1999; 292; omslag
      - Wet- en regelgeving, 2.2.3.4
        - Het verstrekken van inlichtingen aan diverse bewindslieden over de aanbevelingen in het rapport van de Commissie Molitor over de mogelijkheden voor terugdringen van belastende Europese regelgeving (deregulering richtlijn), 1995; 293; omslag
        - Het leveren van een bijdrage aan en het evalueren van het rapport Omgaan met Europese Arbo-regelgeving van de projectgroep Europese Arbo-regelgeving, 1995-1996; 294; omslag
        - Het aanbieden van het wetsvoorstel Arbeidsomstandighedenwet 1998, alsmede het behandelen van de reacties van de Raad van State en Kabinet der Koningin op dit wetsvoorstel, 1995-1997; 295; pak
        - Het deelnemen aan de interdepartementale werkgroep Marktwerking, Deregulering en Wetgevingsbeleid (MDW) met als doel bouwstenen aan te dragen voor een adviesaanvraag aan de SER over de heroriëntatie van de Arbowet, 1995-1997; 296; pak
        - Het geven van commentaar op de concept-Arboregeling, 1995-1997; 297; omslag
        - Het voeren van overleg over het voorstel van wet tot wijziging van de Arbeidsomstandighedenwet en de Wet op de Gevaarlijke Werktuigen in verband met uitbreiding van het toepassingsgebied tot de mijnbouwsector, alsmede een inventarisatie van de aangewezen keuringsinstanties, 1995-1997; 298-299; 2 pakken
          - 1995-1997, 298; pak
          - 1996-1997, 299; pak
        - Het voorbereiden van de adviesaanvragen aan de Sociaal-Economische Raad (SER), 1995-1997; 300-301; 2 pakken
          - Ontwerp-Arbeidsomstandighedenbesluit en heroriëntatie van het arbobeleid 1995-1997, 300; pak
          - Beroepsziekten en aansprakelijkheid, grenswaarden van oplosmiddelen en ontwerp-Arbobeleidsregels 1997, 301; pak
        - Het voorbereiden van een eventuele wijziging van de Arbeidsomstandighedenwet, 1995-1997; 302-304; 1 pak en 2 omslagen
          - Adviesaanvraag aan de Sociaal-Economische Raad (SER) inzake Heroriëntatie Arbobeleid en Arbowet (concept-versie) 1995, 302; omslag
          - Adviesaanvraag aan de Sociaal-Economische Raad (SER) inzake Heroriëntatie Arbobeleid en Arbowet (definitieve versie) 1996, 303; pak
          - Interdepartementaal overleg 1997, 304; omslag
        - Het ontvangen van commentaren uit de regio's inspectiediensten op beleidsregels van het Arbobesluit, alsmede het aanbieden van de beleidsregels voor adviesaanvraag aan de Sociaal Economische Raad (SER), 1996; 305; pak
        - Het mede-ondertekenen van een besluit houdende wijziging van het Binnenschepenbesluit, 1996-1997; 306; omslag
        - Het voorbereiden van de wijziging van de Arbeidsomstandighedenwet 1998, 1996-1997; 307; pak
        - Het implementeren van de SEVESO II-richtlijn, Besluit risico's zware ongevallen (major accident hazards), 1996-1999; 308; pak
          Nota bene: De Seveso-richtlijn is genoemd naar het Italiaanse dorpje Seveso. Op 10 juli 1976 ontplofte hier een reactor in de chemische fabriek ICMESA waardoor er dioxine vrijkwam. Door laat ingrijpen werd de hele regio getroffen door de giftige gassen.
        - Het geven van advies ten behoeve van de behandeling van de nieuwe Arbeidsomstandighedenwet 1998 in de ministerraad, 1997; 309; pak
        - Het voeren van overleg over heroriëntatie van de Arbowet, 1997; 310-312; 3 omslagen
          - Behandeling van het Sociaal-Economische Raad (SER)-advies inzake Heroriëntatie Arbobeleid en Arbowet 1997, 310; omslag
          - Conceptindeling van de bepalingen van het Arbobesluit en de Arboregeling naar straf- en bestuursrechtelijke sanctionering in verband met de introductie van de bestuurlijke boete 1997, 311; omslag
          - Instelling Regiegroep ten behoeve van Heroriëntatie Arbobeleid en Arbowet 1997, 312; omslag
        - Het behandelen van een voorstel voor een indeling van bepalingen uit Arbobesluit en Arboregeling naar straf- en bestuursrechtelijke sanctionering, 1998-1999; 313; omslag
        - Het herzien van de Arbeidsomstandighedenwet in verband met het Besluit Risico's Zware Ongevallen (BRZO 1999), 1998-1999; 314; omslag
        - Het rapporteren over het overleg met de Stichting van de Nederlandse Visserij over de vraag of bemanningsleden op een zeevissersschip dat vaart onder maatschapsverband onder de toepassing van de Arbowetgeving vallen, 1998-1999; 315; omslag
        - Het voorbereiden van het wetsvoorstel Arbeidsomstandighedenwet 1998, 1998-1999; 316-322; 5 pakken en 2 omslagen
          - 1998 jan. - feb., 316; pak
          - 1998 mrt. - juli, 317; pak
          - 1998 sep., 318; pak
          - 1998 okt. - 1999 mrt., 319; pak
          - 1999 apr. - mei, 320; pak
          - 1999 aug. 20, 321; omslag
          - 1999 juni - aug. 19, 322; omslag
        - Het beantwoorden van het voorstel van de directeur Arbeidsinspectie om aanpassing van het Arbobesluit in verband met zelfstandige glazenwassers, 1999; 323; omslag
        - Het opstellen van een nota aan de Directeur-Generaal over de introductie van bestuursrechtelijke sanctionering voor lichtere schendingen van arbonormen via door SZW op te leggen boetes, 1999; 324; omslag
        - Het voorbereiden van het overleg met de Staten-Generaal inzake leeftijdsgrenzen in wet- en regelgeving, 1999; 325; pak
        - Het verzamelen van gegevens over de vuurwerkrampen te Enschede en Culemborg, het gebruik van vuurwerk en de vuurwerkregelgeving, 1999-2001; 326-327; 2 pakken
          - 1999 - 2000 aug., 326; pak
          - 2000 aug. - 2001, 327; pak
            Nota bene: Bevat ook het beantwoorden van Kamervragen
        - Het medeparaferen van de wijziging van de Regeling Uitzondering Bestrijdingsmiddelen, 2000-2001; 328; omslag
        - Het wijzigen van de beleidsregel inzake boete-oplegging (beleidsregel 33), 2000-2001; 329; omslag
        - Vergaderstukken van de Veldgroep Wet op de Arbeidsongeschiktheidsverzekering (WAO) met als doel een optimale aansluiting teweeg te brengen tussen beleid en uitvoering, 2000-2001; 330; omslag
        - Het maken van opmerkingen over het concept-Besluit Registratie Informatie Externe Veiligheid Inrichtingen, Transportroutes en Buisleidingen van het Ministerie van Volkshuisvesting, Ruimtelijke Ordening en Mileubeheer, 2001; 331; omslag
        - Het publiceren van de nieuwe integrale tekst van de Beleidsregels arbeidsomstandighedenwetgeving, 2001; 332; pak
        - Het voorstel tot wijziging van het Besluit Risico Zware Ongevallen 1999 (BRZO) in verband met de aanwijzing van overtredingen van dit besluit als strafbare feiten, 2001; 333; omslag
      - Internationaal, 2.2.3.5
        - Het informeren van de staatssecretaris over enige achtergrondinformatie betreffende het bezoek van Angele Eagle, minister van Health and Safety van het Verenigd Koninkrijk in verband met het voorzitterschap van het Verenigd Koninkrijk in de Europese Unie, 1995-1997; 334; omslag
        - Het tot stand komen van een verordening voor en deelnemen aan het Europees Agentschap voor Veiligheid en Gezondheid op het Werk met als taak het verzamelen en verspreiden van informatie, met als doel de verbetering van arbeidsomstandigheden te bevorderen, 1995-1997; 335-336; 2 pakken
          - 1995-1996, 335; pak
          - 1997, 336; pak
        - Het voeren van overleg over internationale regelgeving, alsmede het samenwerken met diverse internationale instanties, 1995-2001; 337-367; 18 pakken en 13 omslagen
          - Arbeidsomstandigheden in Europese Unie (EU)-verband 1995-1997, 337; omslag
          - Collaborating Centre in Occupational Health van de World Health Organisation (WHO) 1995-1997, 338; pak
            Nota bene: Bevat tevens het rapport Health for All in the 21st Century
          - Europees Sociaal Handvest 1995-1997, 339; omslag
          - Europese Gemeenschap (EG)-richtlijn betreffende een informatieprocedure voor normen en technische voorschriften en verslaglegging tenuitvoerlegging Europese Unie (EU)-richtlijnen 1995-1997, 340; omslag
          - Europese Gemeenschap (EG)-samenwerking en het Nederlands voorzitterschap van de Europese Unie voor de eerste helft van 1997 1995-1997, 341; omslag
          - Melding zware ongevallen Europese Gemeenschap (EG)(Richtlijn 82/501/ Europese Economische Gemeenschap (EEG) inclusief Major Accident Reporting System (MARS), COMAH (Control of Major Accident Hazards)- richtlijn en Seveso II 1995-1998, 342; pak
          - Projectgroep Omgang met Europese Arbo-regelgeving 1996, 343; omslag
          - Verenigde Naties (VN)-Verdrag inzake rechten van het kind 1996, 344; omslag
          - Development of an Integrated Technical and Management Risk Control and Monitoring Methodology for Managing and Quantifying On-Site and Off-site Risks 1996-1999, 345-355
            Nota bene: Het Ministerie van Sociale Zaken en Werkgelegenheid (SZW) was gedurende 1995 - 1999 coördinator van dit Europese Gemeenschap (EG)-Project I-Risk
            - Map 1 1996, 345; pak
            - Map 2 1996, 346; pak
            - Map 3 1996-1997, 347; pak
            - Map 4 1997, 348; pak
            - Map 5 - deel 1 1998, 349; pak
            - Map 5 - deel 2 1998, 350; pak